hr-HR: Polaritet baterije: Sredina negativna; Sredina pozitivna; Pozitivni pol lijevo (L+); Obrnuti polaritet; Pozitivni pol desno (R+); Bočni negativni; Bočni pozitivni; Gornji pol lijevo pozitivan; Gornji pol desno pozitivan; Nepoznato; Ostalo
ko: 배터리 극성: 센터 네거티브; 센터 포지티브; 좌측 포지티브(L+); 역극성; 우측 포지티브(R+); 사이드 네거티브; 사이드 포지티브; 탑포스트 좌측 포지티브; 탑포스트 우측 포지티브; 알 수 없음; 기타
ja: バッテリーの極性: センターマイナス; センタープラス; 左プラス (L+); 逆極性; 右プラス (R+); サイドマイナス; サイドプラス; トップポスト左プラス; トップポスト右プラス; 不明; その他
pt-PT: Polaridade da bateria: Negativo central; Positivo central; Positivo à esquerda (L+); Polaridade invertida; Positivo à direita (R+); Negativo lateral; Positivo lateral; Polo superior positivo à esquerda; Polo superior positivo à direita; Desconhecido; Outro
ru: Полярность аккумулятора: Минус в центре; Плюс в центре; Левый плюс (L+); Обратная полярность; Правый плюс (R+); Минус сбоку; Плюс сбоку; Клеммы сверху, левый плюс; Клеммы сверху, правый плюс; Неизвестно; Другая
fr: Polarité de la batterie: Centre négatif; Centre positif; Positif à gauche (L+); Polarité inversée; Positif à droite (R+); Côté négatif; Côté positif; Borne supérieure gauche positive; Borne supérieure droite positive; Inconnu; Autre
cs: Polarita baterie: Minus uprostřed; Plus uprostřed; Kladný pól vlevo (L+); Obrácená polarita; Kladný pól vpravo (R+); Záporný pól na boku; Kladný pól na boku; Horní kontakt, kladný vlevo; Horní kontakt, kladný vpravo; Neznámá; Jiné
bg-BG: Полярност на батерията: Отрицателен център; Положителен център; Положителен ляв терминал (L+); Обратна полярност; Положителен десен терминал (R+); Отрицателен страничен терминал; Положителен страничен терминал; Положителен горен ляв терминал; Положителен горен десен терминал; Неизвестно; Друго
sl-SI: Polarnost baterije: Minus v sredini; Plus v sredini; Levi pozitivni (L+); Obrnjena polarnost; Desni pozitivni (R+); Stranski negativni; Stranski pozitivni; Zgornji priključek, levo pozitivni; Zgornji priključek, desno pozitivni; Neznano; Drugo
el: Πολικότητα μπαταρίας: Αρνητικό κέντρο; Θετικό κέντρο; Θετικό αριστερά (L+); Ανεστραμμένη πολικότητα; Θετικό δεξιά (R+); Αρνητικό στο πλάι; Θετικό στο πλάι; Επάνω πόλος, θετικό αριστερά; Επάνω πόλος, θετικό δεξιά; Άγνωστο; Άλλο
fi: Akun napaisuus: Miinus keskellä; Plus keskellä; Plus vasemmalla (L+); Käänteinen napaisuus; Plus oikealla (R+); Miinus sivulla; Plus sivulla; Ylänapa vasen plus; Ylänapa oikea plus; Tuntematon; Muu
th: ขั้วแบตเตอรี่: ขั้วลบตรงกลาง; ขั้วบวกตรงกลาง; ขั้วบวกด้านซ้าย (L+); สลับขั้ว; ขั้วบวกด้านขวา (R+); ขั้วลบด้านข้าง; ขั้วบวกด้านข้าง; ขั้วบวกด้านซ้ายบน; ขั้วบวกด้านขวาบน; ไม่ทราบ; อื่นๆ
en: Battery polarity: Center negative; Center positive; Left-hand positive (L+); Reversed polarity; Right-hand positive (R+); Side negative; Side positive; Top-post left positive; Top-post right positive; Unknown; Other
hu: Akkumulátor polaritása: Középső negatív; Középső pozitív; Bal oldali pozitív (L+); Fordított polaritás; Jobb oldali pozitív (R+); Oldalsó negatív; Oldalsó pozitív; Felső pólus, bal oldali pozitív; Felső pólus, jobb oldali pozitív; Ismeretlen; Egyéb
pl: Polaryzacja akumulatora: Minus w środku; Plus w środku; Plus z lewej strony (L+); Odwrócona polaryzacja; Plus z prawej strony (R+); Minus z boku; Plus z boku; Górne klemy, lewy plus; Górne klemy, prawy plus; Nieznana; Inne
sk-SK: Polarita batérie: Stredový mínus; Stredový plus; Kladný pól vľavo (L+); Obrátená polarita; Kladný pól vpravo (R+); Záporný pól na boku; Kladný pól na boku; Horný kontakt kladný vľavo; Horný kontakt kladný vpravo; Neznáme; Iné
nb: Batteripolaritet: Senter negativ; Senter positiv; Venstre positiv (L+); Omvendt polaritet; Høyre positiv (R+); Side negativ; Side positiv; Toppol venstre positiv; Toppol høyre positiv; Ukjent; Annet
it: Polarità della batteria: Centrale negativo; Centrale positivo; Positivo a sinistra (L+); Polarità invertita; Positivo a destra (R+); Negativo laterale; Positivo laterale; Polo superiore, positivo a sinistra; Polo superiore, positivo a destra; Sconosciuta; Altro
es: Polaridad de la batería: Centro negativo; Centro positivo; Positivo a la izquierda (L+); Polaridad invertida; Positivo a la derecha (R+); Lateral negativo; Lateral positivo; Poste superior positivo izquierdo; Poste superior positivo derecho; Desconocida; Otro
tr: Batarya kutup yönü: Merkez negatif; Merkez pozitif; Sol pozitif (L+); Ters polarite; Sağ pozitif (R+); Yan negatif; Yan pozitif; Üstten kutuplu sol pozitif; Üstten kutuplu sağ pozitif; Bilinmiyor; Diğer
de: Batteriepolarität: Mitte negativ; Mitte positiv; Pluspol links (L+); Verpolt; Pluspol rechts (R+); Minuspol seitlich; Pluspol seitlich; Pluspol oben links; Pluspol oben rechts; Unbekannt; Sonstige
ro-RO: Polaritatea bateriei: Centru negativ; Centru pozitiv; Pozitiv stânga (L+); Polaritate inversată; Pozitiv dreapta (R+); Negativ lateral; Pozitiv lateral; Borna superioară pozitivă stânga; Borna superioară pozitivă dreapta; Necunoscut; Altele
nl: Batterij polariteit: Midden negatief; Midden positief; Links positief (L+); Omgekeerde polariteit; Rechts positief (R+); Zijkant negatief; Zijkant positief; Bovenpool links positief; Bovenpool rechts positief; Onbekend; Overig
lt-LT: Akumuliatoriaus poliškumas: Centrinis neigiamas; Centrinis teigiamas; Kairysis teigiamas (L+); Atvirkštinis poliškumas; Dešinysis teigiamas (R+); Šoninis neigiamas; Šoninis teigiamas; Viršutinis kairysis teigiamas; Viršutinis dešinysis teigiamas; Nežinoma; Kita
vi: Cực tính của pin: Cực âm ở giữa; Cực dương ở giữa; Cực dương bên trái (L+); Cực đảo ngược; Cực dương bên phải (R+); Cực âm bên hông; Cực dương bên hông; Cọc trên dương bên trái; Cọc trên dương bên phải; Không rõ; Khác
da: Batteriets polaritet: Center negativ; Center positiv; Venstre positiv (L+); Omvendt polaritet; Højre positiv (R+); Side negativ; Side positiv; Toppol venstre positiv; Toppol højre positiv; Ukendt; Andet
sv: Batteripolaritet: Minus i mitten; Plus i mitten; Plus till vänster (L+); Omvänd polaritet; Plus till höger (R+); Minus på sidan; Plus på sidan; Toppol plus till vänster; Toppol plus till höger; Okänd; Övrigt
zh-TW: 電池極性: 內負外正; 內正外負; 左正極 (L+); 極性反轉; 右正極 (R+); 側負極; 側正極; 頂端接頭左正極; 頂端接頭右正極; 未知; 其他
zh-CN: 电池极性: 内负外正; 内正外负; 左正极 (L+); 反向极性; 右正极 (R+); 侧面负极; 侧面正极; 顶部端子左正极; 顶部端子右正极; 未知; 其他
pt-BR: Polaridade da bateria: Pino central negativo; Pino central positivo; Positivo à esquerda (L+); Polaridade invertida; Positivo à direita (R+); Negativo lateral; Positivo lateral; Pino superior positivo à esquerda; Pino superior positivo à direita; Desconhecido; Outra